臺灣新竹地方法院刑事宣示判決筆錄　　100年度審訴字第258號
公　訴　人　臺灣新竹地方法院檢察署檢察官
被　　　告　馮憲豪
指定辯護人　本院公設辯護人林建和
上列被告因違反毒品危害防制條例案件，經檢察官提起公訴（99
年度毒偵字第2067號），檢察官聲請改依協商程序而為判決，本
院於中華民國100 年5 月26日下午4 時在本院刑事第八法庭宣示
判決，出席職員如下：
　　　　　　　　　　　　　　　　　法　官　楊惠芬
　　　　　　　　　　　　　　　　　書記官　張懿中
　　　　　　　　　　　　　　　　　通　譯　宋采昱
法官起立朗讀判決主文、犯罪事實要旨、處罰條文、附記事項及
告以上訴限制、期間並提出上訴狀之法院，且諭知記載其內容：
一、主  文
    馮憲豪施用第一級毒品，累犯，處有期徒刑捌月。扣案之第
    一級毒品海洛因包（淨重共壹點壹捌壹伍公克、驗餘淨重
    共壹點壹柒陸陸公克）均沒收銷燬之。又施用第二級毒品，
    累犯，處有期徒刑捌月。扣案之安非他命吸食器壹組沒收之
    。應執行有期徒刑壹年壹月，扣案之第一級毒品海洛因包
    （淨重共壹點壹捌壹伍公克、驗餘淨重共壹點壹柒陸陸公克
    ）均沒收銷燬之。扣案之安非他命吸食器壹組沒收之。
二、犯罪事實要旨：
（一）馮憲豪前曾於民國96年間因違反毒品危害防制條例案件，
      經本院於96年9 月28日以96年度易字第556 號判決判處有
      期徒刑6 月，減為有期徒刑3 月，於96年10月19日確定。
      並於96年12月5 日因易科罰金執行完畢。
（二）馮憲豪前曾於91年間因施用毒品案件，經臺灣新竹地方法
      院檢察署檢察官聲請，而經本院於91年12月24日以91年度
      毒聲字第1179號裁定送勒戒處所觀察、勒戒，旋因觀察、
      勒戒結果，因認無繼續施用毒品傾向，於92年1 月17日執
      行完畢出所，並經臺灣新竹地方法院檢察署檢察官於92年
      1 月17日以92年度偵字第17號為不起訴處分確定。其又於
      92年間因施用毒品案件，經臺灣新竹地方法院檢察署檢察
      官聲請，而經本院於92年6 月30日以92年度毒聲字第540
      號裁定送勒戒處所觀察、勒戒，旋因觀察、勒戒結果，因
      認無繼續施用毒品傾向，於92年8 月19日執行完畢出所，
      並經臺灣新竹地方法院檢察署檢察官於92年8 月19日以92
      年度毒偵字第628 號為不起訴處分確定。其又於94年4 月
      間因施用毒品案件，經臺灣新竹地方法院檢察署檢察官起
      訴，而經本院於94年9 月5 日以94年度訴字第461 號判處
      有期徒刑6 月，於94年9 月26日確定。其又於94年4 月間
      因施用毒品案件，經臺灣苗栗地方法院檢察署檢察官起訴
      ，而經臺灣苗栗地方法院於96年2 月12日以96年度易緝字
      第2 號判處有期徒刑10月，於96年3 月15日確定。其又於
      96年間因施用毒品案件，經臺灣新竹地方法院檢察署檢察
      官起訴，而經本院於96年9 月28日以96年度易字第556 號
      判處有期徒刑6 月，減為3 月，於96年10月19日確定。其
      又於99年間因施用毒品案件，經臺灣新竹地方法院檢察署
      檢察官起訴，而經本院於99年9 月27日以99年度審易字第
      311 號判處有期徒刑7 月，於99年12月2 日確定。
（三）詎馮憲豪猶不知悔改，仍未戒斷毒癮，復於前開觀察勒戒
      執行完畢及前案違反毒品危害防制條例案件後，又另行起
      意，並基於施用第一級毒品海洛因之犯意，於99年11月29
      日18時許，在其位於新竹市○○街71號2 樓205 室之居處
      內，以將第一級毒品海洛因摻入香菸中吸食之方式，施用
      第一級毒品海洛因。又另行起意，並基於施用第二級毒品
      甲基安非他命之犯意，於99年11月29日12時許，在上揭地
      點，以將第二級毒品甲基安非他命置放玻璃球內燒烤，讓
      其起煙霧，再以吸食器吸食煙霧之方式，施用第二級毒品
      甲基安非他命。嗣於99年11月29日21時20分許，在其位於
      上揭新竹市○○街71號2 樓205 室之居處，經警獲其同意
      後實施搜索，扣得其所有之第一級毒品海洛因3 包（毛重
      分別為0.23公克、0.35公克及1.51公克，共計毛重2.09公
      克）及安非他命吸食器1 組。復經警將其親採封緘之尿液
      送驗結果呈嗎啡陽性反應、可待因陽性反應、安非他命陽
      性反應及甲基安非他命陽性反應，因而為警循線查悉上情
      。
三、扣案之白色粉末3 包，經送請行政院衛生署草屯療養院鑑定
    結果，編號1 部分，送驗數量：0.0334公克（淨重），剩餘
    數量：0.0328公克（淨重），檢出海洛因；編號2 部分，送
    驗數量：0.1583公克（淨重），剩餘數量：0.1599公克（淨
    重），檢出海洛因；編號3 部分，送驗數量：0.9898公克（
    淨重），剩餘數量：0.9869公克（淨重），檢出微量海洛因
    等情，有該院99年12月14日草療鑑字第0990025352號鑑定書
    1 份在卷可參，足見該白色粉末3 包均屬毒品危害防制條例
    第2 條第2 項第1 款所規定之第一級毒品海洛因，應依毒品
    危害防制條例第18條第1 項前段之規定宣告均沒收銷燬之。
    又安非他命吸食器1 組，為被告所有，且係供被告為上開施
    用第二級毒品犯行時所用之物等情，業據被告於偵訊及本院
    準備程序時供述在卷，爰依刑法第38條第1 項第2 款之規定
    宣告沒收之。
四、處罰條文：
    毒品危害防制條例第10條第1 項、第10條第2 項、第18條第
    1 項前段，刑法第11條前段、第47條第1 項、第38條第1 項
    第2 款、第51條第5 款。
五、協商判決除有刑事訴訟法第四百五十五條之四第一項第一款
    於本訊問程序終結前，被告撤銷協商合意或檢察官撤回協商
    聲請者；第二款被告協商之意思非出於自由意志者；第四款
    被告所犯之罪非第四百五十五條之二第一項所定得以協商判
    決者；第六款被告有其他較重之裁判上一罪之犯罪事實者；
    第七款法院認應諭知免刑或免訴、不受理者情形之一，及違
    反同條第二項「法院應於協商合意範圍內為判決；法院為協
    商判決所科之刑，以宣告緩刑或二年以下有期徒刑、拘役或
    罰金為限」之規定者外，檢察官與被告、辯護人均不得上訴
    。
六、如有前項得上訴之情形，得自收受宣示判決筆錄送達之日起
    10日內，向本院提出上訴書狀，上訴於第二審法院。
中    華    民    國    100   年    5     月    26   日
                  刑事第九庭     書記官   張懿中
                                 法  官   楊惠芬
以上筆錄正本係照原本作成。
中    華    民    國   100    年    5     月    26    日
                                書記官    張懿中
附錄本案論罪科刑法條：
毒品危害防制條例第10條：
施用第一級毒品者，處六月以上五年以下有期徒刑。
施用第二級毒品者，處三年以下有期徒刑。